【裁判字號】    92,交聲,110
【裁判日期】    920430
【裁判案由】    聲明異議
【裁判全文】
臺灣臺中地方法院交通事件裁定                    九十二年度交聲字第一一號
    原處分機關  交通部公路總局台中區監理所
    異議人即
    受處分人  甲○○
    代理人    陳亮宏
右列受處分人因違反道路交通管理處罰條例案件，對於交通部公路總局台中區監理所
九十二年一月十四日所為之裁決（中監違字第裁六○─ＧＢ0000000號裁決書
），聲明異議，本院裁定如左：
    主  文
異議駁回。
    理  由
一、原處分機關略以：本案係台中市警察局第一分局逕行舉發受處分人甲○○所有之
    車號Ｒ９─４９５６號自小客車，於九十一年十二月五日八時十三分許，在台中
    市○○○路、公益路口處，因「１、直行車佔用內側左轉專用道直行；２、經鳴
    笛示警不服稽查取締駕車逃逸」違規，受處分人於應到案日期前提出申訴，經原
    舉發機關函覆違規屬實，該所遂於九十二年一月十四日以中監違字第裁六○─Ｇ
    Ｂ0000000號裁決書，裁處罰鍰新台幣三千六百元整，逾期則依裁決書處
    罰主文規定裁處，於法並無不合等語。
二、本件異議人即受處分人甲○○則以：本人所有之車號Ｒ９─４９５６號自小客車
    未於九十一年十二月五日八時十三分許，經過違規地點，既未經過違規地點就沒
    有舉發單所載之違規情事，本人不服提出舉發，爰聲明異議云云。
三、按汽車駕駛人轉彎時，在設有左、右轉彎專用車道之交岔路口，直行車佔用最內
    側或最外側或專用車道者，處二百元以上六百元以下罰鍰；又汽車駕駛人，駕駛
    汽車有違反本條例之行為，經交通勤務警察或依法令執行交通稽查任務人員制止
    時，不聽制止或拒絕停車接受稽查而逃逸者，除按各該條規定處罰外，處新臺幣
    三千元以上六千元以下罰鍰，道路交通管理處罰條例第四十八條第一項第七款、
    第六十條第一項分別定有明文。復依違反道路交通管理事件統一裁罰標準表規定
    ，未逾期者，處罰鍰新台幣三千六百元整。經查：本件受處分人甲○○所有之車
    號Ｒ９─４９５６號自小客車，於九十一年十二月五日八時十三分許，在台中市
    ○○○路、公益路口處，因直行車佔用內側左轉專用道直行違規，經鳴笛示警不
    服稽查取締駕車逃逸等情，有前揭舉發通知單一紙在卷可稽，另依台中市警察局
    第一分局於九十二年一月八日以中分一交字第０９１００４０２９８號函說明：
    本案據執勤員警陳述，九十一年十二月五日七時至九時擔服交整勤務，於八時十
    三分發現違規人駕駛Ｒ９－四九五六號自小客車在公益路上佔用左轉車道，經執
    勤員警鳴笛示意違規人停車受檢，違規人並未理會且加速逃逸，舉發員警遂依車
    號、車種、顏色核對電腦資料無誤後，始掣單舉發等語，核與證人謝瑞偉於九十
    二年三月五日庭訊時所證相符，並有該函一紙足憑。雖異議人辯稱：其所有之Ｒ
    ９─４９５６號自小客車於九十一年十一月十八日晚上與人發生車禍，於九十一
    年十二月三日始進廠維修，故並未經過違規地點云云，並提出「佑霖汽車有限公
    司」車輛修護工作單為證，惟「佑霖汽車有限公司」於九十二年四月十六日遞狀
    陳述：陳亮宏先生曾於九十一年十二月三日至本公司請求開具修理車牌Ｒ９－４
    ９５６號自小客車費用之明細，並非謂該自小客車於九十一年十二月三日在本公
    司修理，查該自小客車所申請之明細係於九十一年四月八日入廠維修所支出之費
    用，出廠日期為九十一年四月十二日，故九十一年十二月三日至九十一年十二月
    六日該自小客車並非停留於該車廠內等語，有該狀一份可證，足徵異議人所辯顯
    係卸責之詞，不足採信。是異議人於前揭時、地之違規行為，可以認定。從而，
    受處分人既有前揭違規行為，原處分機關據以援引上開規定，裁處受處分人罰鍰
    新台幣三千六百元整，逾期則依裁決書處罰主文規定裁處，並無不當。本件異議
    為無理由，應予駁回。
四、據上論斷，應依道路交通管理處罰條例第八十七條第二項、道路交通案件處理辦
    法第十九條，裁定如主文。
中      華      民      國    九十二    年     四       月    三十      日
                                        臺灣臺中地方法院交通法庭
                                            法  官   王  靜  秋
右正本證明與原本無異。
如不服本裁定應於送達後五日內向本院提出抗告狀。
                                            書記官
中      華      民      國    九十二    年    五     月   二     日


司法院資訊處製作；財團法人民間司法改革基金會備份。
